# 【请教陈版】小企业适用条件和财报编制相关问题

提问人：Saikevin 时间：2019-04-11 19:02:21
想请教一下，1.小企业的适用条件，在何种情况下企业被定义为小企业；2.当小企业满足企业条件后，能不能在次年转为一般企业；3. 小企业在编制现金流量表时候，是否强制编写间接法下的现金流量表，还是只要直接法就可以，想问一下有没有财政文件，找了很久没有找见；4. 有没有小企业财务报表的相关官方模板。感恩

回答人：chenyiwei
1 、对照《小企业会计准则》对小企业的定义判断。
2 、满足条件后，可转为一般企业，但为会计核算目的，一般企业不得转回小企业。
3 、按小企业会计准则规定的报表格式编制即可。